【裁判字號】    98,審易,393
【裁判日期】    980410
【裁判案由】    恐嚇等
【裁判全文】
臺灣士林地方法院刑事判決             98年度審易字第393號
公  訴  人  臺灣士林地方法院檢察署檢察官
被      告  辛○○
            酉○○
            午○○
            宙○○
上四人共同
選任辯護人  李國盛律師
被      告  申○○
上列被告等因恐嚇等案件，經檢察官提起公訴（九十七年度偵字
第一一五六０、一二七二九號），被告等均為有罪之陳述，本院
裁定改行簡式審判程序，並判決如下：
    主  文
辛○○共同連續犯重利罪，處有期徒刑肆月，如易科罰金以銀元
參佰元即新臺幣玖佰元折算壹日，減為有期徒刑貳月，如易科罰
金以銀元參佰元即新臺幣玖佰元折算壹日，扣案如附表三所示之
物均沒收；又共同連續犯恐嚇危害安全罪，處有期徒刑肆月，如
易科罰金以銀元參佰元即新臺幣玖佰元折算壹日，減為有期徒刑
貳月，如易科罰金以銀元參佰元即新臺幣玖佰元折算壹日；又共
同犯重利罪，處有期徒刑肆月，如易科罰金以新臺幣壹仟元折算
壹日，扣案如附表三所示之物均沒收；又共同犯恐嚇危害安全罪
，處有期徒刑肆月，如易科罰金以新臺幣壹仟元折算壹日，應執
行有期徒刑拾月，如易科罰金以銀元參佰元即新臺幣玖佰元折算
壹日，扣案如附表三所示之物均沒收，緩刑參年，並向公庫支付
新臺幣拾伍萬元。
酉○○共同連續犯重利罪，處有期徒刑肆月，如易科罰金以銀元
參佰元即新臺幣玖佰元折算壹日，減為有期徒刑貳月，如易科罰
金以銀元參佰元即新臺幣玖佰元折算壹日，扣案如附表三所示之
物均沒收；又共同連續犯恐嚇危害安全罪，處有期徒刑肆月，如
易科罰金以銀元參佰元即新臺幣玖佰元折算壹日，減為有期徒刑
貳月，如易科罰金以銀元參佰元即新臺幣玖佰元折算壹日；又共
同犯重利罪，處有期徒刑肆月，如易科罰金以新臺幣壹仟元折算
壹日，扣案如附表三所示之物均沒收；又共同犯恐嚇危害安全罪
，處有期徒刑肆月，如易科罰金以新臺幣壹仟元折算壹日，應執
行有期徒刑拾月，如易科罰金以銀元參佰元即新臺幣玖佰元折算
壹日，扣案如附表三所示之物均沒收，緩刑參年，並向公庫支付
新臺幣拾伍萬元。
午○○共同連續犯重利罪，處有期徒刑肆月，如易科罰金以銀元
參佰元即新臺幣玖佰元折算壹日，減為有期徒刑貳月，如易科罰
金以銀元參佰元即新臺幣玖佰元折算壹日，扣案如附表三所示之
物均沒收；又共同連續犯恐嚇危害安全罪，處有期徒刑肆月，如
易科罰金以銀元參佰元即新臺幣玖佰元折算壹日，減為有期徒刑
貳月，如易科罰金以銀元參佰元即新臺幣玖佰元折算壹日；又共
同犯重利罪，處有期徒刑肆月，如易科罰金以新臺幣壹仟元折算
壹日，扣案如附表三所示之物均沒收；又共同犯恐嚇危害安全罪
，處有期徒刑肆月，如易科罰金以新臺幣壹仟元折算壹日，應執
行有期徒刑拾月，如易科罰金以銀元參佰元即新臺幣玖佰元折算
壹日，扣案如附表三所示之物均沒收，緩刑參年，並向公庫支付
新臺幣拾萬元。
宙○○共同連續犯重利罪，處有期徒刑肆月，如易科罰金以銀元
參佰元即新臺幣玖佰元折算壹日，減為有期徒刑貳月，如易科罰
金以銀元參佰元即新臺幣玖佰元折算壹日，扣案如附表三所示之
物均沒收；又共同連續犯恐嚇危害安全罪，處有期徒刑肆月，如
易科罰金以銀元參佰元即新臺幣玖佰元折算壹日，減為有期徒刑
貳月，如易科罰金以銀元參佰元即新臺幣玖佰元折算壹日；又共
同犯重利罪，處有期徒刑肆月，如易科罰金以新臺幣壹仟元折算
壹日，扣案如附表三所示之物均沒收；又共同犯恐嚇危害安全罪
，處有期徒刑肆月，如易科罰金以新台幣壹仟元折算壹日，應執
行有期徒刑拾月，如易科罰金以銀元參佰元即新臺幣玖佰元折算
壹日，扣案如附表三所示之物均沒收，緩刑參年，並向公庫支付
新臺幣陸萬元。
申○○幫助連續犯重利罪，處拘役伍拾日，如易科罰金以銀元參
佰元即新臺幣玖佰元折算壹日，減為拘役貳拾伍日，如易科罰金
以銀元參佰元即新臺幣玖佰元折算壹日，緩刑貳年。
    事  實
一、(一)辛○○、酉○○、午○○、宙○○等人共同基於重利之概
    括犯意聯絡，自民國九十四年初起至九十五年四月某日止，
    在臺北市大安區○○○路某處經營放款業務，並以在報紙刊
    登借錢廣告及聯絡電話0000000000、0000000000及00000000
    00號之方式招攬，而連續乘如附表一編號１至５所示借款人
    子○○等人需款孔急之際，於如附表一編號１至５所示時間
    、地點，貸予如附表一編號１至５所示之金額，並約定如附
    表一編號１至５所示之利息及取得如附表一編號１至５所示
    之物供擔保；(二)辛○○、酉○○、午○○、宙○○等人又共
    同基於重利之犯意聯絡，自九十六年初起至九十七年八月七
    日止，以上開方式，接續乘如附表一編號６至所示借款人
    丑○○等人需款孔急之際，於如附表一編號６至所示時間
    、地點，貸予如附表一編號６至所示之金額，並約定如附
    表一編號６至所示之利息及取得如附表一編號６至所示
    之物供擔保，辛○○、酉○○、午○○、宙○○等人即以此
    方式收取如附表一所示與原本顯不相當之重利。(三)借款人申
    ○○因遲延清償，即基於幫助重利之犯意，於九十五年七月
    之前某日提供其所申設合作金庫商業銀行三重分行帳號0000
    000000000 號帳戶（下稱合作金庫帳戶）存摺、提款卡及密
    碼予辛○○，供借款人匯款及辛○○等人提款之用。(四)嗣因
    壬○○、丙○○等人無法按期償還本息，辛○○、酉○○、
    午○○、宙○○復共同基於恐嚇之概括犯意聯絡，自九十四
    年七月起至九十五年六月止，連續於如附表二編號１至２所
    示時間、地點，以如附表二編號１至２所示之強暴脅迫方式
    ，向如附表二編號１至２所示借款人討債，致上開借款人壬○○、丙○○等人心生畏懼，足生危害於安全；(五)後又因巳
    ○○、戊○○、地○○等人無法按期償還本息，辛○○、酉
    ○○、午○○、宙○○復共同基於恐嚇之犯意聯絡，自九十
    六年起至九十七年六月止，接續於如附表二編號３至７所示
    時間、地點，以如附表二編號３至７所示之強暴脅迫方式，
    向如附表二編號３至７所示借款人討債，致上開借款人巳○○、戊○○、地○○等人心生畏懼，足生危害於安全。嗣九
    十七年八月二十五日為警持搜索票執行搜索，分別在臺北縣
    大安區○○街二四０號B1扣得如附表三編號１至３所示之物
    ，在臺北市○○區○○路一段三二三巷十六弄四號三樓辛○○住處扣得如附表三編號４至７所示之物，在臺北市○○區
    ○○路二段四一０巷九十號六樓酉○○住處扣得如附表三編
    號８至１０所示之物，在臺北縣中和市○○路五十五號四樓之
    一午○○住處扣得如附表三編號所示之物，在臺北市○○
    區○○路四段二九七巷十八號二樓宙○○住處扣得如附表三
    編號所示之物，始悉上情。
二、案經臺北縣政府警察局板橋分局報請臺灣士林地方法院檢察
    署檢察官偵查起訴。
    理  由
一、前揭犯罪事實一之(一)、(二)、(四)、(五)部分，業據被告辛○○、
    酉○○、午○○及宙○○於本院準備程序及審理時供認不諱
    ，犯罪事實一之(三)部分，並經被告申○○於本院準備程序及
    審理時供認不諱，犯罪事實一之(一)、(二)部分，核與被害人子
    ○○、壬○○、李炳芳、亥○○、丑○○、地○○、辰○○
    、己○○、天○○、乙○○、癸○○、丙○○、卯○○、宇
    ○○、寅○○、巳○○、庚○○、戊○○、甲○○、戌○○
    及玄○於警詢時指述情節相符，復有電腦帳冊檔案翻拍照片
    六紙、列印帳冊資料二十二紙、現場查獲照片四十三張在卷
    可稽，並有查獲之借款人借款資料三十七份、合作金庫帳號
    0000000000000號帳戶存摺四本、提款卡一張、筆記型個人
    電腦一臺、行動電話六支（含SIM卡四張）、商業本票二本
    、合作金庫存摺三本及電腦主機二台扣案可資佐證，犯罪事
    實一之(四)、(五)部分，核與被害人壬○○、丙○○、巳○○、
    未○○、丁漢卿、戊○○、丁○○及地○○於警詢時指述情
    節相符，復有門號0000000000號、0000000000號、00000000
    00號、0000000000號行動電話通訊監察譯文在卷可參，犯罪
    事實一之(三)部分，並有合作金庫帳戶之印鑑卡、帳戶交易往
    來明細表各一份附卷可參，足徵被告等自白與事實相符。本
    件事證明確，被告等犯行均堪認定。
二、按被告辛○○、酉○○、午○○及宙○○於犯罪事實一之(一)
    、(四)之行為後及被告申○○於犯罪事實一之(三)之行為後，九
    十四年二月二日修正公布之刑法已於九十五年七月一日生效
    施行，其中第二條第一項：「行為後法律有變更者，適用行
    為時之法律。但行為後之法律有利於行為人者，適用最有利
    於行為人之法律」之規定，係規範行為後法律變更所生新、
    舊法律比較適用之準據法，並非刑法實體法律，自不生行為
    後法律變更之比較適用問題，故刑法修正施行後，應適用該
    修正後之第二條第一項之規定，依「從舊、從輕」之原則比
    較新、舊法律之適用；又比較新舊法時，應就罪刑有關之共
    犯、未遂犯、想像競合犯、牽連犯、連續犯、結合犯，以及
    累犯加重、自首減輕暨其他法定加減原因（如身分加減）與
    加減例等一切情形，綜其全部罪刑之結果而為比較後，再整
    個適用有利於行為人之法律處斷，不能割裂而分別適用有利
    之條文（最高法院二十四年上字第四六三四號、二十七年上
    字第二六一五號判例及最高法院九十五年度第八次刑事庭會
    議決議參照）。經查：(一)罰金刑部分：被告辛○○、酉○○、午○○及宙○○於犯罪事實一之(一)、(四)之行為時及被告
    申○○於犯罪事實一之(三)之行為時，刑法第三百零五條之恐
    嚇危害安全罪及刑法第三百四十四條之重利罪，其法定刑各
    得科三百元、一千元以下之罰金，而依被告辛○○、酉○○
    、午○○及宙○○於犯罪事實一之(一)、(四)之行為時及被告申
    ○○於犯罪事實一之(三)之行為時之修正前刑法第三十三條第
    五款規定：「主刑之種類如左：五、罰金：一元（指銀元）
    以上」，換算新臺幣後，為新臺幣三元以上。惟被告辛○○
    、酉○○、午○○及宙○○於犯罪事實一之(一)、(四)之行為後
    及被告申○○於犯罪事實一之(三)之行為後修正後刑法第三十
    三條第五款係規定：「主刑之種類如下：五、罰金：新臺幣
    一千元以上，以百元計算之」，經比較修正前後關於科處罰
    金刑之最低刑度規定，自應以被告辛○○、酉○○、午○○
    及宙○○於犯罪事實一之(一)、(四)之行為時及被告申○○於犯
    罪事實一之(三)之行為時之修正前刑法較有利於被告辛○○、
    酉○○、午○○、宙○○及申○○。(二)關於共同正犯：刑
    法第二十八條原規定：「二人以上共同『實施』犯罪之行為
    者，皆為正犯。」新法修正為：「二人以上共同『實行』犯
    罪之行為者，皆為正犯。」將舊法之「實施」修正為「實行
    」。原實施之概念，包括陰謀、預備、著手及實行等階段之
    行為，修正後僅共同實行犯罪行為始成立共同正犯。是新法
    共同正犯之範圍已有限縮，排除陰謀犯、預備犯之共同正犯
    。新舊法就共同正犯之範圍既因此而有變動，自屬犯罪後法
    律有變更，比較修正前後之規定，以修正後之規定較有利於
    被告辛○○、酉○○、午○○、宙○○及申○○。(三)關於
    幫助犯：修正前刑法第三十條規定：「幫助他人犯罪者，為
    從犯。雖他人不知幫助之情者，亦同。從犯之處罰，得按正
    犯之刑減輕之」，修正後刑法第三十條則規定：「幫助他人
    實行犯罪行為者，為幫助犯。雖他人不知幫助之情者，亦同
    。幫助犯之處罰，得按正犯之刑減輕之」，此項修正僅文字
    用語上之修正，無關幫助犯成立要件之實質內容，且均得減
    輕其刑，不屬法律之變更，無比較新舊法之問題。(四)關於
    想像競合犯：修正前刑法第五十五條有關想像競合犯之規定
    為：「一行為而觸犯數罪名者，從一重處斷。」修正後則改
    為：「一行為而觸犯數罪名者，從一重處斷。但不得科以較
    輕罪名所定最輕本刑以下之刑。」所增列之文字，為法理之
    明文化，非屬法律之變更，並無新舊法比較之適用。(五)關
    於連續犯：修正前刑法第五十六條有關「連續數行為而犯同
    一之罪名者，以一罪論，但得加重其刑至二分之一」之連續
    犯規定，經修正刪除，此刪除雖非犯罪構成要件之變更，但
    顯已影響行為人刑罰之法律效果，自屬法律有變更，比較修
    正前後之規定，以修正前之規定較有利於被告辛○○、酉○○、午○○、宙○○及申○○。(六)關於定執行刑：修正前
    刑法第五十一條第五款規定：「宣告多數有期徒刑者，於各
    刑中之最長期以上，各刑合併之刑期以下，定其刑期。但不
    得逾二十年」，修正後刑法第五十一條第五款則規定：「宣
    告多數有期徒刑者，於各刑中之最長期以上，各刑合併之刑
    期以下，定其刑期。但不得逾三十年」，經新舊法比較結果
    ，修正後刑法並非較有利於被告辛○○、酉○○、午○○、
    宙○○及申○○，故依刑法第二條第一項前段之規定，仍應
    以修正前刑法第五十一條第五款規定，定其應執行之刑。(
    七)經綜合比較被告辛○○、酉○○、午○○及宙○○於犯
    罪事實一之(一)、(四)之行為後及被告申○○於犯罪事實一之(三)
    之行為後之前揭法律變更，除上述關於想像競合犯及幫助犯
    部分非屬法律變更，應逕適用裁判時之法律外，其餘以修正
    前之刑法規定對於被告辛○○、酉○○、午○○、宙○○及
    申○○較為有利，自應全部適用修正前刑法之相關規定。
三、核被告辛○○、酉○○、午○○及宙○○就犯罪事實一之(一)
    、(二)部分之行為，係犯刑法第三百四十四條之重利罪，就犯
    罪事實一之(四)、(五)部分之行為，係犯刑法第三百零五條之恐
    嚇危害安全罪。被告辛○○、酉○○、午○○及宙○○就上
    開犯行有犯意聯絡及行為分擔，均為共同正犯。被告辛○○
    、酉○○、午○○及宙○○於犯罪事實一之(一)所示之九十四
    年初起至九十五年四月某日止之多次重利犯行及於犯罪事實
    一之(四)所示之九十四年七月起至九十五年六月止之多次恐嚇
    犯行，時間緊接，所犯罪名相同，顯係基於概括犯意為之，
    均為連續犯，應依刪除前刑法第五十六條之規定論以一罪，
    並加重其刑。又按數行為於同時同地或密切接近之時地實施
    ，侵害同一法益，各行為之獨立性極為薄弱，依一般社會健
    全概念，在時間差距上，難以強行分開，在刑法評價上，以
    視為數個舉動之接續施行，合為包括之一行為予以評價，較
    為合理，則屬接續犯，而為包括之一罪（最高法院八十六年
    臺上字第三二九五號判例參照）。被告辛○○、酉○○、午
    ○○及宙○○於犯罪事實一之(二)所示之九十六年初起至九十
    七年八月七日止所為之多次重利犯行及於犯罪事實一之(五)所
    示之九十六年起至九十七年六月止之多次恐嚇犯行，均係於
    密切接近之時地實施，各侵害同一種類之財產、人身法益，
    各行為之獨立性極為薄弱，依一般社會健全觀念，在時間差
    距上，難以強行分開，均應論以接續犯一罪。又被告辛○○
    、酉○○、午○○及宙○○均各係以一重利、恐嚇之行為，
    分別侵害被害人子○○等數人及被害人壬○○等數人，均為
    一行為觸犯數罪名，為想像競合犯，均應依刑法第五十五條
    之規定，各論以一罪。被告辛○○、酉○○、午○○及宙○○所犯上開四罪，犯意各別，行為互殊，應予分論併罰。又
    按刑法上之幫助犯，係對於犯罪與正犯有共同之認識，而以
    幫助之意思，對於正犯資以助力，而未參與實施犯罪之行為
    者而言。再按連續幫助與幫助連續原屬有別，如基於概括犯
    意，多次幫助他人犯罪，為連續幫助；如以一幫助行為，幫
    助他人連續犯罪，則為幫助連續，就幫助犯言，僅有一次之
    犯罪行為（最高法院八十六年度臺上字第五六八０號判決參
    照）。查被告申○○基於幫助之犯意，將其所有存摺、提款
    卡及密碼等物交付予他人為重利犯行，為幫助犯。核被告申
    ○○所為，係犯刑法第三十條第一項、第三百四十四條之幫
    助重利罪。犯罪集團成員持被告之存摺等物，分別於犯罪事
    實一之(一)所示時地連續對被害人子○○等人為重利行為，及
    於犯罪事實一之(二)所示時地接續對被害人丑○○等人為重利
    行為，則被告申○○係以一交付帳戶存摺等物之幫助行為而
    同時觸犯一個幫助連續重利罪及一個幫助重利罪，為想像競
    合犯，應從一情節較重之幫助連續重利罪處斷，又被告申○○以一次幫助行為，幫助犯罪集團成員對被害人子○○等數
    人為重利犯行，亦為想像競合犯。再被告申○○之行為僅止
    於幫助，應依刑法第三十條第二項之規定，按正犯之刑減輕
    之。爰審酌被告辛○○、酉○○、午○○及宙○○多次乘被
    害人需款周轉急迫之際貸予金錢，取得與原本顯不相當之重
    利，危害社會善良風俗，並考量其犯罪動機、手段、本案貸
    出及收取重利之金額，與其等已分別免除被害人等之債務，
    及被告申○○提供帳戶供他人重利使用，使犯罪偵查困難，
    被害人追償無門，與其等犯罪後供認犯行之態度等一切情狀
    ，分別量處如主文所示之刑，又被告辛○○、酉○○、午○○及宙○○於犯罪事實一之(一)、(四)之行為時及被告申○○於
    犯罪事實一之(三)之行為時之刑法第四十一條第一項規定：「
    犯最重本刑為五年以下有期徒刑以下之刑之罪，而受六個月
    以下有期徒刑或拘役之宣告，因身體、教育、職業、家庭之
    關係或其他正當事由，執行顯有困難者，得以一元以上三元
    以下折算一日，易科罰金。」而被告辛○○、酉○○、午○○及宙○○於犯罪事實一之(一)、(四)之行為時及被告申○○於
    犯罪事實一之(三)之行為時之易科罰金折算標準，修正前罰金
    罰鍰提高標準條例第二條前段（現已刪除）規定，就原定數
    額提高為一百倍折算一日，則本件被告辛○○、酉○○、午
    ○○及宙○○於犯罪事實一之(一)、(四)之行為時及被告申○○
    於犯罪事實一之(三)之行為時之易科罰金折算標準，應以銀元
    三百元折算一日，經折算新臺幣後，應以新臺幣九百元折算
    一日。惟九十五年七月一日修正公布施行之刑法第四十一條
    第一項前段則規定：「犯最重本刑為五年以下有期徒刑以下
    之刑之罪，而受六個月以下有期徒刑或拘役之宣告者，得以
    新臺幣一千元、二千元或三千元折算一日，易科罰金。」比
    較修正前後之易科罰金折算標準，以九十五年七月一日修正
    公布施行前之規定，較有利於被告被告辛○○、酉○○、午
    ○○、宙○○及申○○，則應依刑法第二條第一項前段，適
    用修正前刑法第四十一條第一項前段規定，就被告辛○○、
    酉○○、午○○及宙○○於犯罪事實一之(一)、(四)之行為所處
    之刑及就被告申○○所處之刑，諭知易科罰金之折算標準。
    至被告辛○○、酉○○、午○○及宙○○於犯罪事實一之(二)
    、(五)之行為所處之刑，應依刑法第四十一條第一項前段規定
    ，諭知易科罰金之折算標準。又被告辛○○、酉○○、午○○及宙○○所為如犯罪事實一之(一)、(四)之行為及被告申○○
    所為如犯罪事實一之(三)之行為，犯罪時間均在九十六年四月
    二十四日以前，合於中華民國九十六年罪犯減刑條例之減刑
    要件，其等所犯上開各罪，均依該條例規定減刑如主文所示
    ，並依修正前刑法第四十一條第一項前段規定，諭知易科罰
    金之折算標準。及就被告辛○○、酉○○、午○○及宙○○
    所處之刑，定其應執行之刑及諭知易科罰金之折算標準（按
    九十五年七月一日修正施行之刑法第四十一條第二項規定，
    數罪併罰所犯各罪均諭知得易科罰金，定應執行之刑未逾六
    月者，亦得易科罰金；即定應執行刑超過六月者，不得易科
    罰金。與修正前同條項規定併合處罰之數罪，各罪均得易科
    罰金，定應執行之刑逾六月者，亦得易科罰金。新舊法規定
    不同，而被告辛○○、酉○○、午○○及宙○○所犯四罪，
    部分在新法修正施行前，部分在新法修正施行後，應依刑法
    施行法第三條之一第三項規定，適用九十年一月四日修正之
    刑法第四十一條第二項規定諭知易科罰金，並參照最高法院
    八十四年度臺非字第四五二號判例要旨，擇最有利於被告之
    折算標準，即修正前刑法第四十一條第一項前段之規定諭知
    易科罰金之折算標準）。又被告辛○○、酉○○、午○○、
    宙○○及申○○前均未曾因故意犯罪受有期徒刑以上刑之宣
    告，有臺灣高等法院被告前案紀錄表各一份附卷可稽，其等
    因一時失慮，致罹刑章，犯罪後均已坦承犯行，深具悔意，
    且被告辛○○、酉○○、午○○及宙○○已分別免除被害人
    子○○等人之債務（見卷附刑事辯護狀及郵件收件回執影本
    ），經此罪刑之宣告，當知所警惕，信無再犯之虞，本院認
    為所宣告之刑，以暫不執行為適當，而參以被告等之犯罪情
    節，依新刑法第七十四條第一項第一款、第二項第四款（參
    照最高法院九十五年度第八次刑事庭會議決議），就被告辛○○、酉○○、午○○及宙○○所處之刑，併予宣告緩刑三
    年，並命被告辛○○、酉○○向公庫支付十五萬元、被告午
    ○○向公庫支付十萬元、被告宙○○向公庫支付六萬元，就
    被告申○○所處之刑，併予宣告緩刑二年，以啟自新。
四、扣案如附表三所示之物，均係被告辛○○及酉○○所共有供
    犯本案重利罪所用或預備之物，業據被告辛○○於本院審理
    時供明在卷，均應依刑法第三十八條第一項第二款之規定宣
    告沒收。至其他扣案物，因與本案犯罪事實無關，自不予宣
    告沒收。
據上論斷，應依刑事訴訟法第二百九十九條第一項前段、第二百
七十三條之一第一項，刑法第二條第一項、第三百零五條、第三
百四十四條、第二十八條、第三十條、第四十一條第一項前段、
第五十五條、第七十四條第一項第一款、第二項第四款、第三十
八條第一項第二款，修正前刑法第二十八條、第五十六條、第五
十一條第五款、第四十一條第一項前段、第二項，刑法施行法第
一條之一、第三條之一第三項，刪除前罰金罰鍰提高標準條例第
二條，現行法規所定貨幣單位折算新臺幣條例第二條，中華民國
九十六年罪犯減刑條例第二條第一項第三款、第七條，判決如主
文。
本案經檢察官王巧玲到庭執行職務。
中    華    民    國    98    年     4    月    10    日
                  刑事第一庭法  官  周明鴻
以上正本證明與原本無異。
如不服本判決應於收受判決後10日內向本院提出上訴書狀，並應
敘述具體理由；其未敘述上訴理由者，應於上訴期間屆滿後20日
內向本院補提理由書（均須按他造當事人之人數附繕本）「切勿
逕送上級法院」。
                            書記官  書記官  丁梅芬
中    華    民    國    98    年     4    月    10    日
附錄論罪科刑法條：
刑法第三百零五條
以加害生命、身體、自由、名譽、財產之事，恐嚇他人致生危害
於安全者，處 2 年以下有期徒刑、拘役或 3 百元以下罰金。
刑法第三百四十四條
乘他人急迫、輕率或無經驗貸以金錢或其他物品，而取得與原本
顯不相當之重利者，處1 年以下有期徒刑、拘役或科或併科1千
元以下罰金。
附表一
┌──┬───┬────┬────┬───┬───┬───┬───┐
│編號│借款人│借款時間│借款地點│金額  │質押物│ 利息 │月息  │
│    │      │        │        │      │      │      │      │
├──┼───┼────┼────┼───┼───┼───┼───┤
│ 1  │子○○│94年初  │基隆市七│20萬元│本票、│10日利│75分  │
│    │      │        │堵區泰安│      │身分證│息5萬 │      │
│    │      │        │路附近  │      │      │元    │      │
├──┼───┼────┼────┼───┼───┼───┼───┤
│ 2  │壬○○│94年5、6│臺北縣中│7萬元 │本票、│10日利│45分  │
│    │      │月      │和市安平│      │身分證│息1萬 │      │
│    │      │        │路36巷23│      │、健保│零5百 │      │
│    │      │        │號5樓   │      │卡、房│元    │      │
│    │      │        │        │      │屋權狀│      │      │
│    │      │        │        │      │、汽車│      │      │
│    │      │        │        │      │行照均│      │      │
│    │      │        │        │      │為影本│      │      │
├──┼───┼────┼────┼───┼───┼───┼───┤
│ 3  │李炳芳│94年7月 │臺北縣汐│2萬元 │本票、│10日利│60分  │
│    │      │        │止市新台│      │駕照、│息4仟 │      │
│    │      │        │五路2段 │      │健保卡│元    │      │
│    │      │        │13號2樓 │      │      │      │      │
├──┼───┼────┼────┼───┼───┼───┼───┤
│ 4  │申○○│95年3月7│不詳地點│3萬元 │身分證│10日利│60分  │
│    │      │日前之某│        │      │、合作│息6仟 │      │
│    │      │日      │        │      │金庫存│元    │      │
│    │      │        │        │      │摺、提│      │      │
│    │      │        │        │      │款卡  │      │      │
├──┼───┼────┼────┼───┼───┼───┼───┤
│ 5  │亥○○│95年4月 │臺北市松│10萬元│本票、│10日利│60分  │
│    │      │        │山區敦化│      │身分證│息2萬 │      │
│    │      │        │南路與市│      │、健保│元    │      │
│    │      │        │民大道口│      │卡    │      │      │
├──┼───┼────┼────┼───┼───┼───┼───┤
│ 6  │丑○○│96年起  │臺北市大│10萬元│本票、│10日利│30分  │
│    │      │        │安區通化│      │駕照  │息1萬 │      │
│    │      │        │街175巷 │      │      │元    │      │
├──┼───┼────┼────┼───┼───┼───┼───┤
│ 7  │地○○│96年起  │臺北縣新│15萬元│本票  │10日利│30分  │
│    │      │        │莊市中山│      │      │息1萬5│      │
│    │      │        │路3段360│      │      │仟元  │      │
│    │      │        │號6樓   │      │      │      │      │
├──┼───┼────┼────┼───┼───┼───┼───┤
│ 8  │辰○○│96年1月 │臺北市松│2萬元 │本票  │5日利 │30分  │
│    │      │        │山區南京│      │      │息1仟 │      │
│    │      │        │東路5段1│      │      │元    │      │
│    │      │        │23巷6弄1│      │      │      │      │
│    │      │        │7號4樓  │      │      │      │      │
│    │      ├────┼────┼───┼───┼───┼───┤
│    │      │96年    │  同上  │1萬5仟│本票  │5日利 │60分  │
│    │      │        │        │元    │      │息1仟5│      │
│    │      │        │        │      │      │佰元  │      │
├──┼───┼────┼────┼───┼───┼───┼───┤
│ 9  │己○○│96年3、4│臺北縣三│2萬元 │本票、│10日利│30分  │
│    │      │月      │重市忠孝│      │身分證│息2千 │      │
│    │      │        │橋下    │      │、汽車│元    │      │
│    │      │        │        │      │行照，│      │      │
│    │      │        │        │      │均為影│      │      │
│    │      │        │        │      │本    │      │      │
├──┼───┼────┼────┼───┼───┼───┼───┤
│ 10 │天○○│96年5月 │臺北市信│5萬元 │本票、│10日利│30分  │
│    │      │        │義區某處│      │汽車  │息5仟 │      │
│    │      │        │        │      │      │元    │      │
├──┼───┼────┼────┼───┼───┼───┼───┤
│ 11 │乙○○│96年6月 │臺北市內│2萬元 │本票、│10日利│75分  │
│    │      │        │湖區內湖│      │汽車行│息5仟 │      │
│    │      │        │路1段93 │      │照    │元    │      │
│    │      │        │巷55號  │      │      │      │      │
├──┼───┼────┼────┼───┼───┼───┼───┤
│ 12 │癸○○│96年8月 │臺北市松│3萬元 │本票、│10日利│60分  │
│    │      │        │山區中坡│      │身分證│息6仟 │      │
│    │      │        │南路協和│      │、汽車│元    │      │
│    │      │        │工商附近│      │行照  │      │      │
├──┼───┼────┼────┼───┼───┼───┼───┤
│ 13 │丙○○│96年9月 │臺北縣三│14萬元│本票、│15日利│40分  │
│    │      │        │鶯交流道│      │駕照  │息2萬8│      │
│    │      │        │附近    │      │      │仟元  │      │
├──┼───┼────┼────┼───┼───┼───┼───┤
│ 14 │卯○○│96年10月│臺北縣土│10萬元│無    │10日利│60分  │
│    │      │9日     │城市學府│      │      │息2萬 │      │
│    │      │        │路1段23 │      │      │元    │      │
│    │      │        │巷口    │      │      │      │      │
├──┼───┼────┼────┼───┼───┼───┼───┤
│ 15 │宇○○│96年12月│臺北市內│2萬元 │本票、│10日利│60分  │
│    │      │        │湖區新湖│      │身分證│息4仟 │      │
│    │      │        │二路附近│      │      │      │      │
│    │      ├────┼────┼───┼───┼───┼───┤
│    │      │97年8月7│台北市士│5萬元 │本票、│10日利│75分  │
│    │      │日      │林區中正│      │身分證│息1萬2│      │
│    │      │        │路      │      │      │仟5佰 │      │
│    │      │        │        │      │      │元    │      │
├──┼───┼────┼────┼───┼───┼───┼───┤
│ 16 │寅○○│97年1月 │臺北縣板│18萬5 │身分證│10日利│56分  │
│    │      │中旬    │橋市四川│仟元  │、駕照│息3萬5│      │
│    │      │        │路附近遠│      │、本票│仟元  │      │
│    │      │        │東愛買百│      │、玉山│      │      │
│    │      │        │貨      │      │銀行存│      │      │
│    │      │        │        │      │簿、提│      │      │
│    │      │        │        │      │款卡、│      │      │
│    │      │        │        │      │印章  │      │      │
├──┼───┼────┼────┼───┼───┼───┼───┤
│ 17 │巳○○│97年1月 │臺北市大│25萬元│本票、│10日利│54分  │
│    │      │17日    │安區大安│      │身分證│息4萬5│      │
│    │      │        │路1段16 │      │、房屋│仟元  │      │
│    │      │        │巷13號3 │      │租賃契│      │      │
│    │      │        │樓之10（│      │約    │      │      │
│    │      │        │即晶采大│      │      │      │      │
│    │      │        │廈）    │      │      │      │      │
├──┼───┼────┼────┼───┼───┼───┼───┤
│ 18 │庚○○│97年3月 │臺北市士│2萬元 │本票  │7日利 │80分  │
│    │      │        │林夜市附│      │      │息4仟 │      │
│    │      │        │近      │      │      │元    │      │
├──┼───┼────┼────┼───┼───┼───┼───┤
│ 19 │戊○○│97年4月 │臺北市信│10萬元│本票  │10日利│75分  │
│    │      │        │義區和平│      │      │息2萬5│      │
│    │      │        │東路與基│      │      │仟元  │      │
│    │      │        │隆路口  │      │      │      │      │
├──┼───┼────┼────┼───┼───┼───┼───┤
│ 20 │甲○○│97年6月 │臺北市古│5萬元 │本票  │10日利│60分  │
│    │      │初      │亭區汀洲│      │      │息1萬 │      │
│    │      │        │路附近  │      │      │元    │      │
├──┼───┼────┼────┼───┼───┼───┼───┤
│ 21 │戌○○│97年7月 │臺北縣新│3萬元 │本票  │7日利 │80分  │
│    │      │        │店市復興│      │      │息6仟 │      │
│    │      │        │路31號  │      │      │元    │      │
├──┼───┼────┼────┼───┼───┼───┼───┤
│ 22 │玄  ○│97年8月1│臺北市信│6萬元 │本票  │10日利│30分  │
│    │      │日      │義區忠孝│      │      │息6千 │      │
│    │      │        │東路4段 │      │      │元    │      │
│    │      │        │160號   │      │      │      │      │
└──┴───┴────┴────┴───┴───┴───┴───┘
附表二
┌───┬───┬────┬─────┬───┬─────────┐
│編號  │借款人│行為時間│行為地點  │行為人│ 行為方式         │
│      │      │        │          │      │                  │
├───┼───┼────┼─────┼───┼─────────┤
│  1   │壬○○│94年7月 │臺北縣中和│辛○○│發送「我們是竹聯幫│
│      │      │        │市○○路36│、劉繼│的不還錢不要讓我們│
│      │      │        │巷23號5樓 │遠    │堵到，要你好看，會│
│      │      │        │          │      │追到你為止」等字樣│
│      │      │        │          │      │之簡訊至壬○○手機│
│      │      │        │          │      │，致壬○○心生畏怖│
│      │      │        │          │      │，並至壬○○住處破│
│      │      │        │          │      │壞鐵門玻璃。      │
│      │      │        │          │      │                  │
├───┼───┼────┼─────┼───┼─────────┤
│  2   │丙○○│95年6月 │不詳地點  │辛○○│發送「如果沒有還錢│
│      │      │        │          │、劉繼│，你自己看著辦，你│
│      │      │        │          │遠、羅│老婆的電話我有，我│
│      │      │        │          │順清  │們會到你家及部隊去│
│      │      │        │          │      │抓人」等字樣之簡訊│
│      │      │        │          │      │至丙○○手機，致田│
│      │      │        │          │      │忠正心生畏懼。    │
├───┼───┼────┼─────┼───┼─────────┤
│  3   │巳○○│97年2月 │臺北市大安│辛○○│侵入巳○○大安路住│
│      │      │18日    │區○○路1 │、劉繼│處內，在牆壁上噴上│
│      │      │        │段16巷13號│遠、楊│「勿租」、「勿買」│
│      │      │        │3樓之10   │啟和  │、「一屋二賣」、「│
│      │      │        │          │      │債務糾紛」、「欠債│
│      │      │        │          │      │不還」、「欺騙集團│
│      │      │        │          │      │」等字樣，並破壞地│
│      │      │        │          │      │板、燈具及將屋內所│
│      │      │        │          │      │有水龍頭打開，再以│
│      │      │        │          │      │電話恐嚇巳○○母親│
│      │      │        │          │      │丁漢卿出面解決。  │
├───┼───┼────┼─────┼───┼─────────┤
│  4   │巳○○│97年2月1│臺北市士林│午○○│至巳○○之妹未○○│
│      │      │9、29日 │區○○路26│      │住處樓梯間，以紅色│
│      │      │及同年3 │6巷12弄7號│      │噴漆噴上「7號3樓是│
│      │      │月1日   │3樓       │      │騙子」字樣，並2次 │
│      │      │        │          │      │以三秒膠注入大門門│
│      │      │        │          │      │鎖，使其無法正常開│
│      │      │        │          │      │啟。              │
├───┼───┼────┼─────┼───┼─────────┤
│  5   │巳○○│97年6月 │臺北市大安│不詳之│持鐵器毆打巳○○後│
│      │      │初      │區○○路1 │人3名 │離去。            │
│      │      │        │段16巷內  │      │                  │
├───┼───┼────┼─────┼───┼─────────┤
│  6   │戊○○│97年5月8│臺北縣汐止│辛○○│表示要讓戊○○好看│
│      │      │日      │市○○○街│、楊啟│，並於深夜至其住處│
│      │      │        │2號3樓    │和    │向戊○○之妹丁○○│
│      │      │        │          │      │揚言，若不還債，要│
│      │      │        │          │      │對其住家噴漆，致吳│
│      │      │        │          │      │佳琪心生畏懼。    │
├───┼───┼────┼─────┼───┼─────────┤
│  7   │地○○│96年    │臺北市中正│辛○○│將地○○帶往車上，│
│      │      │        │區○○路遠│、劉繼│持疑似手槍之物恫嚇│
│      │      │        │東百貨前  │遠    │其還款。          │
│      │      │        │          │      │                  │
└───┴───┴────┴─────┴───┴─────────┘
附表三
┌──┬─────────────┬─────┐
│編號│扣案物品名稱              │備註      │
├──┼─────────────┼─────┤
│1   │借款人借款資料37份        │          │
├──┼─────────────┼─────┤
│2   │合作金庫帳號0000000000000 │          │
│    │號帳戶存摺4本             │          │
├──┼─────────────┼─────┤
│3   │筆記型個人電腦1臺         │          │
├──┼─────────────┼─────┤
│4   │諾基亞行動電話2支         │          │
│    │（含0000000000號及        │          │
│    │0000000000號SIM卡）       │          │
├──┼─────────────┼─────┤
│5   │商業本票2本               │          │
├──┼─────────────┼─────┤
│6   │合作金庫存摺3本           │          │
├──┼─────────────┼─────┤
│7   │電腦主機1臺               │          │
├──┼─────────────┼─────┤
│8   │合作金庫帳號0000000000000 │          │
│    │號帳戶提款卡1張           │          │
├──┼─────────────┼─────┤
│9   │諾基亞行動電話2支         │          │
│    │（其中1支含0000000000號   │          │
│    │SIM卡）                   │          │
├──┼─────────────┼─────┤
│10  │電腦主機1臺               │          │
├──┼─────────────┼─────┤
│11  │諾基亞行動電話1支         │          │
├──┼─────────────┼─────┤
│12  │諾基亞行動電話1支         │          │
│    │（含0000000000號SIM卡）   │          │
└──┴─────────────┴─────┘


司法院資訊處製作；財團法人民間司法改革基金會備份。
